最高法院刑事裁定　　　　　　　　　 110年度台抗字第1747號
抗　告　人　沈杉濬




上列抗告人因違反毒品危害防制條例案件，不服臺灣高等法院高
雄分院中華民國110年9 月13日駁回其聲請再審之裁定（110年度
聲再字第118號），提起抗告，本院裁定如下：
    主  文
抗告駁回。
    理  由
一、本件原裁定以抗告人沈杉濬因違反毒品危害防制條例案件，
    對原審法院102 年度上訴字第1065號確定判決，依刑事訴訟
    法第420條第1項第6款、第3項規定聲請再審；惟其聲請與該
    規定之要件不符而無理由，應予駁回。
二、按再審制度，目的在調和維護法安定性與發現真實正確裁判
    實踐具體正義間的衝突，本質上，係就確定判決一事不再理
    之法律效力予以顛覆之非常救濟制度，故得執以開啟再審程
    序之新事實、新證據，自應做與規範本旨相符之合目的性限
    制。鑑此，刑事訴訟法第420 條第1項第6款所規定，得據以
    聲請再審的新事實、新證據，一則須其內容係未經原確定判
    決法院調查審酌，再者，並須執以與原確定判決已調查審酌
    之舊證據綜合判斷，從形式上觀察，即具有足以動搖原確定
    判決事實認定之可能性，二者兼備，始足當之。至於原確定
    判決所為，影響事實認定之證據詮釋與取捨本身有無違誤、
    理由之論述有無矛盾、法律論述是否正確，均屬判決是否違
    背法令之問題，核與得聲請再審之法定事由不符。
三、原裁定略以：原確定判決認定抗告人意圖營利，與綽號「阿
    頭」之不詳姓名成年男子共同基於販賣第二級毒品甲基安非
    他命之犯意聯絡，於民國101年5月27日凌晨3 時34分35秒，
    綽號「小黑」之高健平以其持用之0000000000號行動電話，
    與抗告人持用之0000000000號行動電話以簡訊聯絡，詢問抗
    告人有無甲基安非他命，經抗告人於同日凌晨3 時35分17秒
    ，回傳簡訊為肯定答覆後，即由「阿頭」前往屏東縣屏東市
    ○○路○○巷00000 號高健平住處交易甲基安非他命，並向
    高健平收取價金新臺幣一千元。嗣因警察查緝楊英智等人涉
    嫌毒品案件，對涉案之0000000000門號實施通訊監察，因而
    查獲等情，係以證人高健平於警詢及偵查之供述、證人即該
    案承辦警員楊博盛於原確定判決案件原審法院審理時之證詞
    ，及原確定判決附表編號3 所示之通聯譯文為據；並說明高
    健平係智識成熟之成年人，有毒品前科，明知販賣甲基安非
    他命行為係屬重罪，且自其於凌晨時分傳送簡訊予抗告人，
    抗告人迅即回覆之情以觀，可知二人並無仇隙且有相當情誼
    ，衡情高健平當無故為不實陳述誣陷抗告人之可能，是其迭
    於警詢、偵查中指證抗告人販賣甲基安非他命，所述應具相
    當之憑信性；又衡諸甲基安非他命係管制之第二級毒品，其
    販賣向為治安機關所嚴禁，買賣雙方為躲避查緝，聯絡時鮮
    有明言「毒品」、「甲基安非他命」等字樣，而多以暗語或
    彼此已有默契之代號溝通，是上揭通聯譯文所示高健平與抗
    告人間簡訊對話內容雖未見有與交易甲基安非他命相關之字
    詞，亦難因此指高健平所為抗告人販賣甲基安非他命之指述
    不實；至高健平嗣於第一審審理時，翻異前詞，改稱其與抗
    告人間之上開簡訊，是為向抗告人簽注六合彩，故探詢抗告
    人有無牌支，非為購買毒品云云，然與其上開指述前顯然兩
    歧，且查獲本案之警員楊博盛亦證稱另有不詳人士於半夜三
    時餘傳送簡訊向抗告人探詢有無「牌支」，揆諸常情，應無
    人於該時段應簽賭，且經查亦未發現抗告人有何簽賭牌支或
    供人下注之行為，故分析應係高健平翻供前所述之購買毒品
    較為可採等語，足徵高健平更易其詞後所言，無法自圓其說
    ，應係為迴護抗告人所為，並非實在，無從據為抗告人有利
    之認定，因認抗告人本件販賣甲基安非他命犯行明確等旨，
    業於理由內詳述其證據取捨及得心證理由，有卷附原確定判
    決書、前案紀錄表等可憑。是抗告人聲請再行傳喚證人高健
    平，已無必要。又本件抗告人雖具狀主張證人黃南僥可證明
    上開簡訊內容所言及之「牌支」一詞，係指「改造槍枝」，
    另於原審訊問時，並陳稱證人簡進雄與抗告人之對話中所言
    「牌支」係指槍管，而以該二證人為新證據，聲請再審；然
    縱證人黃南僥經傳訊到庭，並證述抗告人與他人聯絡之上開
    簡訊所言「牌支」一詞，係指改造槍枝云云，亦無從推翻原
    確定判決上開關於牌支係指毒品之論述，另簡進雄與抗告人
    對話內容中用語之意涵，則與本件高健平與抗告人聯絡用語
    係何所指，係屬二事，互不相涉，故均不足以動搖原確定判
    決綜合該案既有卷存事證所認定之事實，自難認係得據以提
    起再審之新證據。至其餘聲請再審意旨所主張高健平於警詢
    、偵訊中之供述嚴重混淆抗告人與毒販楊英智二人，本案依
    卷附事證抗告人未持有任何毒品，警員楊博盛卻證稱根據上
    開監聽譯文研判，抗告人有販賣毒品之情，乃原判決均誤予
    採信等各節，核皆係就原確定判決法院調查、論述之事項，
    徒憑己意再為爭執，亦均非得據以聲請再審之新證據。因認
    本件再審聲請，不符合法定要件，為無理由，而予以駁回。
    經核並無不合。
四、抗告意旨除引用法律規定及實務見解為抽象之法律闡述，及
    對原判決採證認事及證據取捨多所質疑外，並未具體指摘原
    裁定有何違法或不當，僅未附任何理由即空言主張本件據以
    聲請再審之事由，確足以動搖原確定判決之事實認定，已該
    當於得聲請再審之新證據，而指摘原裁定駁回本件再審之聲
    請，係屬違誤云云，顯不足採。
五、綜上，本件抗告顯無理由，應予駁回。且不贅行通知其到庭
    陳述意見之程序，逕予裁定。
據上論結，應依刑事訴訟法第412條，裁定如主文。      
中    華    民    國   110    年    10    月    21    日
                  刑事第七庭審判長法  官  李  錦  樑  
                                  法  官  吳  淑  惠  
                                  法  官  邱  忠  義  
                                  法  官  錢  建  榮  
                                  法  官  蔡  彩  貞  
本件正本證明與原本無異
                                  書記官
中    華    民    國   110    年    11    月    1     日